最　高　行　政　法　院　判　決
　　　　　　　　　　　　　　　　　　 96年度判字第01908號
上　訴　人　甲○○
被 上訴 人　勞工保險局
代　表　人　乙○○
上列當事人間因勞工保險條例事件，上訴人對於中華民國95年3
月17日臺北高等行政法院94年度訴字第831號判決，提起上訴，
本院判決如下：
　　主  文
上訴駁回。
上訴審訴訟費用由上訴人負擔。
　　理  由
一、緣上訴人以山市企業股份有限公司為投保單位，加入勞工保
    險為被保險人，上訴人以其因第6胸椎結核性脊椎炎術後致
    殘，民國（下同）92年2月18日向被上訴人申請職業傷害殘
    廢給付，並檢送國軍退除役官兵輔導委員會高雄榮民總醫院
    ( 下稱高雄榮民總醫院)92年2月13日出具同日審定成殘之殘
    廢診斷書，經被上訴人審查，以上訴人胸椎術後固定第3胸
    椎至第9胸椎，無其他椎節粘連，不至於活動範圍僅15度，
    亦無其他骨折脫位或畸形，乃以92年4月2日保給殘字第092
    60396210號函核定其所請殘廢給付應不予給付，上訴人不服
    ，向勞工保險監理委員會(下稱勞保監理會)申請審議，經該
    會以92年6月24日(92)保監審字第1482號審定書撤銷原核定
    ，由被上訴人另為適法之處分。經被上訴人重新審查，以上
    訴人殘廢程度符合勞工保險殘廢給付標準表第55項第12等級
    ，乃以93年4月16日保給殘字第09360297210號函核定發給15
    0日職業傷害殘廢給付，上訴人不服，復向勞保監理會申請
    審議，仍經該會以93年8月12日(93)保監字第2123號審定書
    撤銷原核定，由被上訴人另為適法之處分。嗣被上訴人再重
    為審查，以上訴人殘廢程度符合殘廢給付標準表第54項第9
    等級，應按第9等級發給420日職業傷害殘廢給付，扣除前已
    領取之150日職業傷害殘廢給付，乃以93年8月19日保給殘字
    第09310202241號函(下稱原處分)核定補發270日殘廢給付計
    新臺幣（下同）360,909元。上訴人仍不服，第3次申請審議
    ，經勞保監理會以93年10月20日(93)保監審字第3508號審定
    書駁回審議後，上訴人提起訴願，亦遭駁回，遂提起本件行
    政訴訟。
二、上訴人在原審起訴主張：查訴願決定及勞保監理會93年10月
    20日93保監審字第3508號審定書，對上訴人於訴願書及申請
    爭議審議書中所有依法有據之主張部分，隻字未提，且未見
    依何法令之依據及合理之說明，即將上訴人之訴願及爭議申
    請予以駁回，此屬理由及法令未備之違法，亦違反行政程序
    法第96條之規定，更違反司法院釋字第423號行政咨意禁止
    之原則。次查由高雄榮民總醫院出具之殘廢診斷書，詳細記
    載上訴人因第6胸椎壓迫性骨折，接受脊椎融合固定術，術
    後固定第3胸椎至第11胸椎。上訴人術後至今，胸椎關節遺
    存顯著運動障害，胸椎前屈10度，後屈5度，生理運動範圍
    僅15度，胸椎幾近僵直，顯然已喪失生理運動範圍2分之1以
    上，完全符合勞工保險殘廢給付標準表第53項規定，為第7
    等級，給付標準440日。且上訴人因職業傷害，所以應增給
    50%，計為660日職業傷害殘廢給付。今被上訴人卻依據勞保
    監理會(92)保監審字第1482號審定書及(93)保監審字第2123
    號審定書，依勞工保險殘廢給付標準表第55項第12等級或第
    54項第9等級，只核付上訴人150日或420日職業傷害殘廢給
    付，不但違法且無效。況上訴人2次由高雄榮民總醫院出具
    殘廢診斷書，向被上訴人申請殘廢給付，如被上訴人對殘廢
    診斷書中內容有疑義，應依勞工保險條例第56條之規定要求
    上訴人複檢。而勞保監理會及被上訴人卻不依法行政，未經
    詳細查證即輕率判定上訴人胸椎關節生理運動範圍，對腰、
    身體活動受限有限或其對胸椎活動及日常生活必有相當影響
    ，只能符合勞工保險殘廢給付標準表第55項第12等級或第54
    項第9等級。訴願機關、勞保監理會及被上訴人以無事實證
    據之消極、迂迴之推定和推論，已違反行政程序法第96條規
    定行政處分應具理由及法令依據。另查訴外人簡蕭秀玉等多
    達11人，均因脊柱傷病致殘，喪失生理運動範圍2分之1以上
    ，因而完全符合脊柱遺存顯著運動障害。而被上訴人已同意
    依勞工保險殘廢給付標準表第53項第7等級核付上開11位被
    保險人440日的殘廢給付在案。惟上訴人接受脊椎融合固定
    術，術後固定第3胸椎至第11胸椎生理運動範圍僅15度，幾
    近完全僵直，殘廢嚴重程度更超過上開11位被保險人，然被
    上訴人卻認上訴人脊柱只遺存畸形或脊柱遺存運動障害，只
    符合勞工保險殘廢給付標準表第55項第12等級或第54項第9
    等級，顯係違反行政程序法第6條不得差別待遇原則、第7、
    9、36條等規定，以及舉輕明重之法理，更違反憲法第7條平
    等原則。而參照原審91年度訴字第3762號及第879號判決意
    旨，被上訴人原處分、勞保監理會審定及訴願決定，均屬理
    由及法令未備之違法。再者，依勞工保險條例施行細則第57
    條、民法第233條及第203條等規定，暨最高行政法院92年度
    判字第1238號判決意旨，被上訴人即應再補發240日職業傷
    害殘廢給付，以及遲延利息。為此求為訴願決定、審議審定
    及原處分均撤銷。被上訴人應改依勞工保險條例第53條第7
    項規定核付上訴人依殘廢給付標準表第53項第7等級440日之
    殘廢給付，扣除已給付部分，再補發320,808元，及自92年2
    月28日起至清償日止，按年息5%計算之利息。且被上訴人應
    給付就200,505元部分，自92年2月28日起至93年4月22日止
    ，總計420日按年息5%之遲延利息；及360,909元部分自92年
    2月28日起至93年8月26日止，總計546日按年息5%計算之遲
    延利息等語。
三、被上訴人則以：按殘廢給付標準表脊柱畸形或運動障害項目
    附註1規定，脊柱為保持體位之支柱，其有遺存運動障害、
    畸形障害或荷重障害者，對於勞動能力之喪失程度，不應拘
    執於脊柱椎骨個別之損傷程度作個別判斷，應從脊柱全體機
    能損傷若干程度，作綜合性之審查。又查被上訴人於審核保
    險給付案件時，除以被保險人或受益人檢附之保險資料、診
    斷書等資料予以審核外，如有必要，亦須另外徵詢專科醫師
    意見或實地派員訪查瞭解實情，此由勞工保險條例第28、56
    條及其施行細則第61條規定保險人為審核保險給付，得調查
    有關之文件、得另行指定醫院或醫師複檢即明，否則前述條
    文賦予被上訴人審核之權限即形同具文。是被上訴人除審核
    上訴人所提出之診斷書外，就其Ｘ光片、病歷及手術恢復情
    形，綜合衡量，並請專業醫師作醫事評定，決定上訴人所患
    符合殘廢給付何等級，要屬當然。而依勞工保險條例第56條
    規定，保險人於審核保險給付認為有複檢必要時，得另行指
    定醫院或醫師複檢，惟如上訴人所送資料之資料已足以據為
    核定之基礎，即尚無複檢之必要，通常於被保險人所送診斷
    書及病歷有疑義者，始有複檢之必要。又勞工保險條例第56
    條所規定「必要時」之要件性質上為不確定法律概念，依實
    務見解，被上訴人就個案有無複檢必要之判斷自亦應受尊重
    ，故尚難謂被上訴人專科醫師之審查意見與上訴人診斷書之
    記載有異即有複檢必要。另勞工保險殘廢給付標準表分等級
    之目的，乃在於就不同之病情及程度，給付不同等級，以維
    護真正的平等，故雖同為脊柱術後患者，惟因個案術後恢復
    情形不同，所遺存障害之程度亦不同，給付等級自有差異，
    自不得比附援引，此由勞工保險殘廢給付標準表為何立法之
    結構係以「身體障害之狀態」，即所遺障害之程度為評價且
    為殘廢等級區分之基準，而不以病名為規範之基準自明。是
    被上訴人審核上訴人之診斷書，並就其Ｘ光片及病歷記載手
    術恢復情形，依上開標準之目的及精神，核定上訴人符合上
    開標準表第54項第9等級，並無違法可言等語，資為抗辯。
四、原審斟酌全辯論意旨及調查證據之結果，以：查勞工保險條
    例第53條之附表即勞工保險殘廢給付標準表，其立法之結構
    原係以「身體障害之狀態」即所遺障害之程度為評價且為殘
    廢等級區分之基準，勞工保險殘廢給付標準表脊柱畸形或運
    動障害項目附註1規定，脊柱為保持體位之支柱，其有遺存
    運動障害、畸形障害或荷重障害者，對於勞動能力之喪失程
    度，不應拘執於脊柱椎骨個別之損傷程度作個別判斷，應從
    脊柱全體機能損傷若干程度，作綜合性之審查。是否符合勞
    工保險殘廢給付標準表「脊柱畸形或運動障害」系列規定之
    給付標準，事涉專業醫理判斷，非僅憑上訴人片面之非專業
    性主張即可作為認定殘廢等級之相關論據。又殘廢診斷書記
    載之殘廢程度，係出具醫師之個人判斷意見，被上訴人就被
    保險人之殘廢程度，應本於職權範圍內依法認定事實，非全
    依據出具診斷書醫師之判定，亦非得由申請人主觀認定。本
    件依據上訴人申請時所送殘廢診斷書之記載，雖其喪失生理
    運動範圍，已達脊柱遺存顯著運動障害之程度，但人體脊柱
    之活動程度範圍，可能因個人脊柱之損傷變形或融合程度與
    其外觀肌肉之彈性及對疼痛之感覺與忍耐度及受檢人之配合
    度等因素，而有不同之結果，因此不能僅憑其表癥上生理活
    動範圍之程度，作為判斷病患脊柱殘廢之唯一依據。被上訴
    人依上訴人所提出之Ｘ光片及殘廢診斷書，參酌被上訴人及
    勞保監理會特約專科醫師之專業意見，經綜合審查後而為終
    局之核定，乃綜合上揭證據以為認定之基準，且本件歷經被
    上訴人、勞保監理會專業醫師為數次依法判定後，最終由勞
    保監理會專業醫師經2度審查後，認上訴人依後續之Ｘ光片
    ，可見長段胸椎內固定置入至少超過6個胸椎，其對胸椎影
    響及日常生活必有相當影響，因此改建議為第54項第9等級
    核付。此係經特約專科醫師審認上訴人相關資料後，專業判
    定之結果，並非僅以醫師個人主觀看法為斷，亦未置上訴人
    主治醫師之專業判斷不顧，立場應屬客觀公正。次查被上訴
    人係勞工保險之保險人，於當事人向其提出勞工保險各項給
    付申請時，被上訴人須開始行政程序，並有上揭依職權調查
    證據之義務，且於遇有醫理上之諸疑義時，得以具有專業知
    識之第三人即專科醫師，於行政程序中陳述關於特別法規或
    經驗定則之意見，而以其陳述，為證據之用。是被上訴人於
    行政程序中將有待進一步調查之案件，請其特約專科醫師陳
    述醫學上之意見，以提供醫理見解，係借助其專業意見，作
    為審核給付之參考，於法尚無不合。復查，被保險人之殘廢
    症狀程度常涉醫學專業判斷，非被上訴人之一般行政人員所
    能逕行認定，故被上訴人於審核保險給付案件時，除以被保
    險人或受益人檢附之資料、診斷書等書面資料予以審核外，
    如有必要，亦須另外徵詢專科醫師意見或實地派員訪查瞭解
    實情等，此觀勞工保險局組織條例第11條第2項規定，被上
    訴人得視業務需要聘用兼任醫師12人至20人，及勞工保險條
    例第28、56條及其施行細則第76條規定保險人（即被上訴人
    ）為審核保險給付，得調查有關之文件、得另行指定醫院或
    醫師複檢等規定自明，如被上訴人僅能依被保險人所檢附之
    殘廢診斷書所載內容審查，則上開規定將形同具文，亦有損
    被上訴人審核之權限。且依行政院衛生署（下稱衛生署）89
    年3月17日衛署醫字第89013119號函釋可知，殘廢給付之核
    付與否，雖以專門醫師診斷證明為依據，然審查核定權仍在
    被上訴人，如其審查無任何違法之處，自應予以尊重。至勞
    工保險條例第28條、第56條所規定「必要時」之要件性質上
    為不確定法律概念，被上訴人就個案是否有提出報告、調閱
    病歷或複檢之必要，仍應依個案認定之，非謂被上訴人之認
    定，與上訴人之認定不同，或與診斷證明書所載不符，則均
    須一律調閱病歷及送複檢。如上訴人所送之資料已足以據為
    核定之基礎，即無再調閱病歷及複檢之必要，通常於被保險
    人所送診斷書及診斷證明書有疑義者，始有調閱病歷或複檢
    之必要，尚難謂被上訴人專科醫師之審查意見與上訴人診斷
    書之記載有異即有調閱病歷或複檢之必要。本件被上訴人於
    作成原處分前，業已向財團法人長庚紀念醫院高雄分院（下
    稱高雄長庚分院）及高雄榮民總醫院調取上訴人病歷資料及
    所附Ｘ光片資料後，經被上訴人及勞保監理會特約醫師歷經
    多次審查後作成最終判斷，依該所附病歷及Ｘ光片等相關資
    料，足已作為核定判斷之依據，故認無再予複檢之必要，乃
    無不合。又被上訴人原處分業已說明依勞保監理會保監審字
    第2123號審定書、上訴人殘廢給付申請書件及相關診療資料
    辦理，依上開審定書審定理由略以上訴人後續之Ｘ光片可見
    長段胸椎內固定置入至少超過6個胸椎，對胸椎活動及日常
    生活必有相當影響，殘廢程度是否符合勞工保險條例殘廢給
    付標準表第54項第9等級，尚有斟酌之餘地。上訴人以因第6
    胸椎結核性脊椎炎術後致殘申請殘廢給付案，經被上訴人重
    新審查，上訴人殘廢程度符合勞工保險殘廢給付標準表第54
    項第9等級等語，乃就該處分何以認上訴人符合該殘廢等級
    之理由予以說明，上訴人認被上訴人違反行政程序法第96條
    及司法院釋字第423號行政咨意原則云云，顯有誤解。另上
    訴人主張被上訴人對案件的審查有差別待遇，並舉訴外人經
    被上訴人准許殘廢給付申請之案例乙節。惟被保險人是否得
    請領殘廢給付，應以其診斷成殘時，其障害項目或程度是否
    符合殘廢給付標準所定之請領標準而定。且每一件殘廢給付
    之個案，因被保險人之傷病症狀、個人體質及治療、癒後情
    形及是否遺有後遺症等均有差異，致何時治療終止而症狀固
    定，自有所不同。又因勞工保險殘廢給付，殘廢之症狀及程
    度常涉及醫學專業領域，殘廢與否及等級之認定係屬專業領
    域之判斷，應視個案之情形而做認定，不可一概而論，執為
    本件應為相同處理之論據。且上訴人除未舉證說明該等案例
    與其本人之情形全然相同，且屬個案，客觀上自不得為相同
    之評價，亦不得逕予比附援引，無從依此遽認本件原處分有
    何違反憲法第7條之平等原則可言。末查，勞保究其性質仍
    係保險制度之一種，是被保險人請領各種給付，均仍須符合
    各該法定事由及要件。又本件審酌依據乃如上所述，乃依上
    訴人提出之申請資料連同殘廢診斷書及上訴人之Ｘ光片等送
    請專業醫師審查予以判定之，至上訴人之殘廢診斷書係判定
    資料之一種，無從僅依該資料即為上訴人有利之認定，故被
    上訴人核付上訴人請領殘廢給付之認定標準，仍應綜合被保
    險人相關資料，依法律規定予以判定之，此並無違反保障勞
    工生活之立法目的。綜上所述，原處分認上訴人所患符合勞
    工保險條例第53條附表即勞工保險殘廢給付標準表第54項第
    9等級，乃核定發給420日職業傷害殘廢給付，扣除上訴人前
    已領取150日，補發270日，計360,909元，否准上訴人其餘
    殘廢給付之申請，認事用法，均無違誤，審議審定及訴願決
    定予以維持，亦無不合，上訴人訴請撤銷訴訟部分，因原處
    分就補發上訴人計360,909元部分之處分，乃對其有利，上
    訴人就此部分訴請撤銷，並無訴之利益；至其餘請求撤銷訴
    訟部分及就請求被上訴人再補發320,808元及其遲延利息部
    分，乃無理由，均應予駁回。另依勞工保險條例及其施行細
    則相關規定可知，並無明定若未於該期限內發給，須加計遲
    延利息。此乃因勞工保險給付之發給，保險人須就相關資料
    審查後認符合法律規定，始得予發給該保險給付。參酌勞工
    保險條例第28、56條、同條例施行細則第76條等相關規定可
    知，被上訴人就被保險人即上訴人申請殘廢給付，須就上訴
    人所提出之相關資料予以調查審核後，認符合殘廢給付之申
    請後，始得以授益處分方式為之，則在該授益處分未作成前
    ，被保險人之殘廢給付金錢債權尚不存在，如何能有利息債
    權產生，由此可知，勞工保險條例施行細則第57條規定之「
    10日」，應僅係對於保險人所為之訓示規定，在保險人未經
    審查後認合乎法律規定為授益處分前，保險人乃無給付上訴
    人保險給付之現金債權存在。故在被上訴人作成處分前，被
    上訴人尚無給付義務，難認上訴人有遲延給付之利息請求權
    可言。至若被上訴人就為該授益處分有不當拖延或違法之處
    ，苟符合國家賠償法之要件，亦係得否另請求國家賠償之問
    題，要不得認上訴人有請求遲延利息之可言。至上訴人所提
    最高行政法院92年度判字第1238號判決及原審91年度訴字第
    1380號判決意旨，與本件情形尚屬有間，且係個案，乃無拘
    束本院之效力，附此敘明。
五、上訴意旨略謂：查殘廢的構成與否，依法須由被上訴人自設
    或全民健康保險特約醫院或診所診斷為永久殘廢或永久不能
    復原者，方符合申請殘廢給付之要件。而就病情之殘廢的診
    斷及判定，自有一定之程序及要件，始能就所構成殘廢之事
    實作成法律上之認定。且既然被上訴人所設計的法定要件中
    ，已標明在殘廢架構之下的身體狀態，其若再由特約專科醫
    師審查，再作出不符合殘廢等級或僅符合低殘廢等級，即有
    矛盾的結果。況上訴人係由主治醫師當面看診，而出具殘廢
    診斷書，反觀被上訴人等機關所囑託之特約專科醫師，未經
    實際對上訴人問診，徒憑書面資料，即認定上訴人不符合標
    準，此係屬失職違法無效。次查，勞工保險條例第51條雖係
    授權被上訴人擁有聘請醫師之法源，然其僅授權所聘請之醫
    師只能審核（職災）診療費用而非審核病歷判定病情及殘廢
    給付，故被上訴人由特約專科醫師審核病歷判定病情係屬嚴
    重違法。又上訴人係向被上訴人請領殘廢給付，而非向衛生
    署或社會局申請身心障礙手冊。再者，衛生署非被上訴人直
    屬上級機關，衛生署所發布任何行政命令及作成任何解釋，
    即不具有正當合理之關聯。且衛生署89年3月17日衛署醫字
    第89013119號函示，係衛生署對於身心障礙者保護法中，有
    關身心障礙者，殘障等級鑑定具體事件適用發生疑義，所發
    布釋疑權義之函釋，與本件不同，不得任意比附援引，原審
    引用上開函釋即與法有違。另上訴人分別於92年2月17日及
    92年10月20日，由高雄榮民總醫院出具殘廢診斷書，向被上
    訴人申請殘廢給付。而該診斷書亦有提供原審參考，卻不被
    原審所採納，其顯有調查證據不積極完整之為誤。又上訴人
    總計舉11位被保險人經被上訴人審查後，認定為脊柱遺存顯
    著運動障害，係指喪失生理運動範圍2分之1以上之規定，符
    合勞工保險殘廢給付標準表第53項，所以核定為第7等級在
    案。依舉證責任分配之法則，上訴人顯已善盡舉證之責，原
    審卻顯然未就上訴人所主張之事實為完全之調查及辯論，實
    令人不服。末查勞工保險條例施行細則第57條規定：「被保
    險人或其受益人申請現金給付手續完備經審查應予發給者，
    保險人應於收到申請書之日起10日內發給之。」即係屬強制
    規定，非訓示規定，此參最高行政法院92年度判字第1238號
    判決及原審91年度訴字第1380號、94年度簡字第531號判決
    ，亦揭該旨。故原審採信被上訴人認定10日是訓示規定，而
    非強制規定，顯有違誤。為此請求將原判決廢棄、訴願決定
    、審議審定及原處分對上訴人不利之部分均撤銷等語。
六、本院查：（一）、按「被保險人因職業傷害或罹患職業病，
    經治療終止後，如身體遺存障害適合殘廢給付標準表規定之
    項目，並經保險人自設或特約醫院診斷為永久殘廢者，依同
    表規定之殘廢等級及給付標準，增給50%，1次請領殘廢補償
    費。被保險人領取職業傷病給付期滿，尚未痊癒，如身體遺
    存障害，適合殘廢給付標準表規定之項目，並經保險人自設
    或特約醫院診斷為永不能復原者，得比照前項規定辦理。」
    勞工保險條例第54條定有明文。次按依同條例第53條附表即
    殘廢給付標準表「脊柱畸形或運動障害」系列第53項障害項
    目「脊柱遺存顯著畸形或顯著運動障害者」為第7殘廢等級
    ，按該等級發給440日之殘廢給付。同表第54項「脊柱遺存
    運動障害者」為第9殘廢等級，按該等級發給280日之殘廢給
    付。同表第55項「脊柱遺存畸形者」為第12殘廢等級，按該
    等級發給100日之殘廢給付。又依同表「脊柱畸形或運動障
    害」系列附註1、3、4及5係分別規定：「脊柱為保持體位之
    支柱，其有遺存運動障害、畸形障害或荷重障害者，對於勞
    動能力之喪失程度，不應拘執於脊柱椎骨個別之損傷程度作
    個別判斷，應從脊柱全體機能損傷若干程度，作綜合性之審
    查。」、「『顯著畸形』係指穿著衣服，由外部可以察知者
    。」、「脊柱運動障害：（一）『遺存顯著運動障害者』，
    係指喪失生理運動範圍2分之1以上者。（二）『遺存運動障
    害者』，係指喪失生理運動範圍3分之1以上者。（三）脊柱
    運動限制不明顯者，不在給付範圍。」、「『脊柱遺存畸形
    』，係指符合下列情況之一者：（一）著衣時由外部不易察
    見，但脫衣後或由X光照片可以明顯察知脊柱或脊椎之一部
    ，確有因骨折或其他病變引起之明顯變形（含缺損）者。（
    二）經手術切除棘狀突起3個以上者。」再按「．．．診斷
    書之內容，係由醫師依病人病情或依該病人之病歷據實填載
    ，而非依病人要求內容出具，至於該診斷書所載之病情，是
    否符合殘障給付標準，係由該殘障給付主管機關逕依權責認
    定。」衛生署89年3月17日衛署醫字第89013119號函釋有案
    。上開函釋，係衛生署基於職權所為釋示，經核與勞工保險
    條例規定意旨無違，對於相關事件，自可適用。（二）、本
    件上訴人以因罹患第6胸椎結核性脊椎炎術後致殘，於92年2
    月18日檢據向被上訴人申請殘廢給付，被上訴人依其所送高
    雄榮民總醫院92年2月13日開具之殘廢診斷書及Ｘ光照片，
    送被上訴人特約專科醫師第1次審查認：依所附Ｘ光片，上
    訴人胸椎術後固定第3胸椎至第9胸椎，無其他椎節粘連，不
    至於活動範圍15度，無其他骨折脫位畸形，不符合殘廢標準
    ，乃以92年4月2日保給殘字第09260396210號函核定否准所
    請殘廢給付，上訴人不服，向勞保監理會申請審議，經該會
    將相關資料送請其特約專科醫師審查略以：依高雄榮總殘廢
    證明活動範圍15度，依所附Ｘ光片為第3至9胸椎內固定後，
    第6胸椎骨折變形，其胸椎部分固定對腰、身體活動受限有
    限，但因有畸形及長內固定，建議依第55項第12等級核付等
    語，經該會審議後以「上訴人為第3至9胸椎內固定後，第6
    胸椎骨折變形，其胸椎部傷固定對腰、身體活動受限有限，
    但因有畸形及長內固定，是否符合殘廢給付標準表第55項第
    12等級，不無斟酌餘地。」為由，以92年6月24日（92）保
    監審字第1482號審定書撤銷原核定，由被上訴人另為適法之
    處分。經被上訴人重新審查，將相關資料送請被上訴人特約
    專科醫師審查略以：上訴人胸椎有多節內固定，對其整體之
    脊椎活動影響應不大，但其存在後彎變形，應可符合第55項
    第12等級殘等之規定；據高雄榮總醫院病歷記載89年8月15
    日受傷後有持續背痛，故可能感染已先存在，再經一次外傷
    造成病理性骨折加重症狀，以寬鬆計，勉強可視為職傷等語
    ，被上訴人以上訴人殘廢程度符合勞工保險殘廢給付標準表
    第55項第12等級，乃以93年4月16日保給殘字第09360297210
    號函核定發給150日職業傷害殘廢給付。上訴人不服，復向
    勞保監理會申請審議，經該會將相關資料送請其特約專科醫
    師審查先略以：上訴人因第6胸椎結核性脊椎炎術後申請殘
    廢給付，依高雄榮總殘廢證明「胸椎屈曲10度，伸展5度，
    可動範圍15度」依所附Ｘ光片，為長段胸椎內固定術後，對
    其胸椎活動及日常生活有相當影響，建議依第54項第9等級
    殘廢給付等語；嗣經同醫師再審查略以：5月7日依Ｘ光片可
    見胸椎嚴重變形壓迫，應符第55項第12等級，但後續之Ｘ光
    片可見長段胸椎內固定置入至少超過6個胸椎，其對胸椎活
    動及日常生活必有相當影響，因此6月17日改建議為第54項
    第9等級殘廢核付，建議仍依第9等級核付等語，經該會審議
    後以「後續之Ｘ光片可見長段胸椎內固定置入至少超過6個
    胸椎，對胸椎活動及日常生活必有相當影響，其殘廢程度是
    否符合勞工保險殘廢給付標準表第54項第9等級核付，尚有
    斟酌之餘地。」為由，以93年8月12日（93）保監審字第212
    3號審定書撤銷原核定，由被上訴人另為適法之處分。嗣被
    上訴人再重為審查，以上訴人殘廢程度符合殘廢給付標準表
    第54項第9等級，應按第9等級發給420日職業傷害殘廢給付
    ，扣除前已領取之150日職業傷害殘廢給付，乃以原處分核
    定補發270日殘廢給付計360,909元。此有被上訴人及勞保監
    理會歷次專科醫師審查意見表附原處分卷、審定卷及原審卷
    可稽。綜上所述，本件被上訴人係依上訴人所提出之勞工保
    險殘廢診斷書、高雄榮民總醫院診斷證明書、Ｘ光片等相關
    資料，及勞保監理會之審議審定意旨，本於職權先後向高雄
    長庚分院及高雄榮民總醫院調取上訴人診療資料、病歷資料
    後，並送請特約專科醫師提供審查意見，對上訴人有利及不
    利事項一律注意，綜合審查判斷後核定上訴人之殘廢症狀係
    達第54項第9等級，核無不合，與平等原則亦無牴觸。上訴
    人主張其胸椎關節遺存顯著運動障害，胸椎前屈10度，後屈
    5度，生理運動範圍僅15度，胸椎幾近僵直，顯然已喪失生
    理運動範圍2分之1以上，完全符合勞工保險殘廢給付標準表
    第53項規定，為第7等級，給付標準440日，因係職業傷害，
    應增給50 %，計為660日職業傷害殘廢給付，扣除已給付部
    分，請再補發差額云云，洵無足採。又勞工保險被保險人或
    其受益人申請現金給付手續完備經審查應予發給者，依勞工
    保險條例施行細則第57條規定，保險人固應於收到申請書之
    日起10日內發給之。本件上訴人經投保單位於92年2月18日
    檢具勞工保險殘廢診斷書、高雄榮民總醫院診斷證明書、Ｘ
    光片等資料申請殘廢給付，因所提傷病殘廢資料內容未臻明
    確完備，難認符合殘廢標準，致無法於收到申請書之日起10
    日內核定發給，嗣被上訴人參酌勞保監理會審議審定意旨，
    本於職權審慎審核其申請，並基於維護上訴人權益，先後向
    高雄長庚分院及高雄榮民總醫院調取上訴人診療資料、病歷
    資料後，以及送請特約專科醫師提供審查意見，綜合審查判
    斷後始於93年8月19日以原處分核定上訴人之殘廢症狀係達
    第54項第9等級，故上訴人主張被上訴人應自92年2月18日收
    到申請書之日起10日內即92年2月28日核定准其申請並加計
    遲延利息，洵不足採。經核原判決認原處分，並無違誤，審
    議審定及訴願決定，遞予駁回，俱無不合，維持原處分及訴
    願決定，並對上訴人在原審之主張如何不足採之論據取捨等
    ，均已詳為論斷，而駁回上訴人在原審之訴，並無判決不適
    用法規或適用不當及判決不備理由、理由矛盾等違背法令情
    事，其所適用之法規與該案應適用之現行法規並無違背，與
    解釋判例，亦無牴觸，並無所謂原判決有違背法令之情形；
    又證據之取捨與當事人所希冀者不同，致其事實之認定亦異
    於該當事人之主張者，不得謂為原判決有違背法令之情形。
    上訴人對於業經原判決詳予論述不採之事由再予爭執，核屬
    法律上見解之歧異，要難謂為原判決有違背法令之情形。此
    外，上訴人所舉簡蕭秀玉等11位被保險人申請殘廢給付案例
    ，上訴人並無法具體證明其殘廢症狀與該11人完全相同，故
    其請求比附援引，不應准許；又原審91年度訴字第1380號、
    94年度簡字第531號判決及本院92年度判字第1238號判決之
    案情，經核與本件未盡相同，上訴人尚難執上開判決，資為
    本件對其有利之論據；另上訴人其餘所訴各節，無非係其對
    法律見解之歧異，以及就原審取捨證據、認定事實之職權行
    使，指摘其為不當，均無足採。本件上訴論旨，仍執前詞，
    指摘原判決違誤，求予廢棄，並將訴願決定、審議審定及原
    處分對上訴人不利部分均撤銷，難認有理由，應予駁回。
七、據上論結，本件上訴為無理由，爰依行政訴訟法第255條第1
    項、第98條第1項前段，判決如主文。
中　　華　　民　　國　　96　　年　　10　　月　　30　　日
                  第五庭審判長法  官　林　茂　權
                              法  官  劉  介  中
                              法  官  鄭　忠　仁
                              法  官　黃　本　仁
                              法  官　吳　東　都
以  上  正  本  證  明  與  原  本  無  異
中　　華　　民　　國　　96　　年　　10　　月　　30　　日
　　　　　　　　　　　　　　　書記官　彭　秀　玲
